最高法院民事裁定　　　　　　　　　 111年度台聲字第1594號
聲　請　人　姜榮昇
上列聲請人因與相對人復興保全股份有限公司間請求確認僱傭關
係存在等訴訟救助事件，對於中華民國110 年12月16日臺灣高等
法院裁定（110 年度勞抗字第81號），提起再抗告，而聲請訴訟
救助暨選任訴訟代理人，本院裁定如下：
    主  文
聲請駁回。
聲請訴訟費用由聲請人負擔。
    理  由
按當事人無資力支出訴訟費用者，法院應依聲請，以裁定准予訴
訟救助。但顯無勝訴之望者，不在此限。又當事人無資力委任訴
訟代理人，依訴訟救助之規定，聲請第三審法院為之選任律師為
其訴訟代理人者，亦同。此觀民事訴訟法第107條第1項、第 466
條之2第1項之規定自明。是聲請第三審法院准予訴訟救助暨選任
訴訟代理人者，除須係無資力之人外，尚應符合非顯無勝訴之望
之要件。本件聲請人對於原法院110 年度勞抗字第81號裁定（下
稱原裁定），提起再抗告，而向本院聲請訴訟救助暨選任訴訟代
理人，係以：伊對於駁回伊對相對人復興保全股份有限公司（下
稱復興公司）向臺灣臺北地方法院（下稱臺北地院）所提108 年
度補字第1678號確認僱傭關係存在等事件之訴訟救助聲請之臺北
地院110 年度救字第1948號裁定（下稱第1948號裁定）提起抗告
，原裁定維持第1948號裁定而駁回伊之抗告。然伊具有中低收入
戶證明，符合勞動事件法第14條第1 項所定無資力支出訴訟費用
情形，原裁定駁回伊之抗告，適用法規顯有錯誤等語，為其論據
。惟查，聲請人自民國109 年5月1日起至111年5月19日止，於本
院各別對復興公司、臺灣中油股份有限公司、莒光保全股份有限
公司等二十餘家公司請求確認僱傭關係存在，所衍生之抗告、再
審、訴訟救助等事件高達1817件，有法學資料檢索系統裁判書查
詢結果可稽，衡諸一般經驗法則，已難想像其如何同時為上開公
司提供勞務。復觀其所為訴訟救助及其抗告、再審聲請之各類型
書狀（即如本庭評決之111年度台抗字第283、100號、110年度台
抗字第1420、1413、1387、1388、1242、1241、1199至1201號、
544、545、605至614、619至622、655至669號及111 年度台聲字
第1593、1413至1426、1359至1361號、110年度台聲字第1184、1
187至1189、1196、1197、1242至1246、1248至1254、1264至126
7 、1309、1310、1312至1314、1358至1360、1363至1371、1418
至1425、1428、1429、1532號）所載，除對造當事人不同外，其
餘記載內容幾乎完全相同，足見聲請人係大量重製各該類型相同
書狀，反覆為相類抗告、再審、訴訟救助等聲請。況其聲請再審
、抗告、訴訟救助等大抵均經駁回（僅少數經獲准為訴訟救助）
，益見其事實上、法律上之主張難認有合理依據。聲請人所為，
除徒增各該事件對造當事人訟累，嚴重浪費司法資源外，亦顯不
符合誠實信用原則。揆諸上開說明，系爭聲請仍不應准許。是原
裁定維持第一審所為駁回其聲請之裁定，裁定駁回其抗告，結論
仍屬正當。聲請人不服原裁定，提起再抗告，顯無勝訴之望，其
聲請訴訟救助暨選任訴訟代理人，即不應准許。
據上論結，本件聲請為無理由。依民事訴訟法第95條、第78條，
裁定如主文。      
中    華    民    國   111    年    7     月    7     日
                      最高法院勞動法庭
                          審判長法官  袁  靜  文  
                                法官  林  金  吾  
                                法官  陳  靜  芬  
                                法官  許  秀  芬  
                                法官  石  有  為  
本件正本證明與原本無異
                                      書  記  官
中    華    民    國   111    年    7     月    21    日